臺灣嘉義地方法院民事判決
110年度嘉簡字第427號
原      告  馨琳揚企管顧問有限公司


法定代理人  唐明良  
訴訟代理人  黃楠傑  
            陳怡穎  
被      告  曾俊義  
上列當事人間請求清償債務事件，本院於民國110年8月2日言詞
辯論終結，判決如下：
    主      文
一、被告應給付原告新臺幣（下同）52,735元，及其中本金48,7
    95元(一)從民國95年8月29日起到民國104年8月31日止，按
    年息百分之19.71計算的利息；(二)從民國104年9月1日起到
    清償日止，按年息百分之15計算之利息；(三)1,200元的延
    滯金。
二、被告應給付原告134,097元，及其中本金119,961元(一)從民
    國95年11月28日起到民國104年8月31日止，按年息百分之20
    計算的利息；(二)從民國104年9月1日起到清償日止，按年
    息百分之15計算之利息。
三、原告其餘之訴駁回。
四、訴訟費用1,990元由被告負擔。
五、本判決原告勝訴部分可以假執行。
    事實及理由
一、被告經合法通知，沒有於言詞辯論期日到場，也沒有民事訴
    訟法第386條所列各款情形，依照原告的聲請，在只有原告
    一方到場辯論的情形下作成判決。
二、原告主張：
(一)被告前於民國92年8月間向訴外人中華商業銀行股份有限公
    司（下稱中華商銀）申辦東森得易卡使用，依約被告得持該
    卡到特約商店簽帳消費，而被告應於當期繳款截止日前全部
    清償，或以循環信用方式繳付最低應繳金額，逾期清償者，
    按年息19.71％計算循環信用利息，暨以當期新增循環信用利
    息之10％計收延滯金。
(二)又被告另於92年12月間向中華商銀申請麥克現金卡使用，依
    約被告得持卡借貸款項，借款利率以年息18.25％計算，若沒
    有依約繳款或借款到期或視為全部到期而沒有立即清償時，
    延滯期間的利率按年息20％計算利息。
(三)被告沒有依約履行繳款義務，於95年8月29日及95年12月28
    日止，還分別積欠信用卡債務52,735元（其中本金為48,795
    元）及現金卡債務134,097元（其中本金為119,961元）沒有
    清償。
(四)中華商銀將本件債權讓與訴外人富全國際資產管理股份有限
    公司（下稱富全公司），富全公司又將本件債權讓與訴外人
    創群投資有限公司（下稱創群公司），創群公司於107年5月
    8日再將本件債權讓與原告。因此，依信用卡契約、現金卡
    契約及債權讓與的法律關係提起本件訴訟等語。
(五)並聲明：⒈被告應給付原告52,735元，及其中本金48,795元
    從95年8月29日起到104年8月31日止，按年息19.71％計算的
    利息；從104年9月1日起到清償日止，按年息15％計算之利息
    ；按上開利息總額加收10％計算的延滯金。⒉被告應給付原告
    134,097元，及其中本金119,961元從95年11月28日起到104
    年8月31日止，按年息20％計算的利息；從104年9月1日起到
    清償日止，按年息15％計算之利息。
三、被告未於言詞辯論期日到場，亦未提出書狀作何聲明或陳述
    。
四、得心證之理由：
(一)原告主張的前開事實，已提出和他所述相符的債權讓與證明
    書、東森得易卡申請表及用卡須知、中華商銀麥克現金卡申
    請書、小額信用貸款契約暨約定書、歷史交易帳務明細表、
    現金卡交易明細等件為證，而被告已於相當時期受合法通知
    ，沒有於言詞辯論期日到場，也沒有提出書狀作何聲明或陳
    述，依民事訴訟法第436條第2項、第280條第3項準用第1項
    規定，視同被告自認原告主張的事實是真實。
(二)按約定之違約金額過高者，法院得減至相當之數額，民法第
    252條有明文規定，而契約當事人約定之違約金是否過高，
    應依一般客觀之事實、社會經濟狀況、當事人實際上所受損
    害及債務人如能如期履行債務時，債權人可享受之一切利益
    為衡量標準。經查，依信用卡業務機構管理辦法第48條第2
    項規定，發卡機構因持卡人未於當期繳款截止日前付清當期
    最低應繳金額，而約定向持卡人收取違約金時，其收取方式
    應依主管機關規定辦理。本院參酌行政院金融監督管理委員
    會（現改制為金融監督管理委員會）銀行局100年2月9日金
    管銀票字第10040000140號令，已明文規範信用卡發卡機構
    因持卡人未於每月繳款截止日前付清當期最低應繳金額，而
    約定向持卡人收取違約金時，該違約金的收取方式，應合理
    反映因持卡人違約所生的作業成本，並採固定金額方式計收
    ，始符合衡平原則，且違約金最高連續收取期數不得超過三
    期的規定；並考量違約金的計收，如未限定收取的期數，而
    許債權人長期收取違約金，尚非允當，故本院認為原告請求
    延滯金即違約金部分，應酌減為1,200元為適當。
(三)所以，原告依信用卡使用契約、現金卡契約及債權讓與的法
    律關係，訴請被告給付如主文第1項所示的金額及利息暨1,2
    00元的延滯金與如主文第2項所示的金額及利息，為有理由
    ，應予准許；逾此範圍之請求，則無理由，應予駁回。
五、本件原告勝訴部分，是就民事訴訟法第427條訴訟適用簡易
    程序所為被告敗訴的判決，依同法第389條第1項第3款規定
    ，應依職權宣告假執行。
六、訴訟費用負擔之依據：依民事訴訟法第79條規定，本件訴訟
    費用額為第一審裁判費1,990元，應由被告負擔。
中　　華　　民　　國　　110 　年　　8 　　月　　16　　日
                  臺灣嘉義地方法院嘉義簡易庭
                                  法　官　吳芙蓉
以上正本係照原本作成。
如對本判決上訴，須於判決送達後20日內向本庭（嘉義市文化路
308之1號）提出上訴狀（均須按他造當事人之人數附繕本）。
中　　華　　民　　國　　110 　年　　8 　　月　　16　　日
                                  書記官  葉芳如